Inventaris van het archief van het Ministerie van Landbouw, Natuurbeheer en Visserij: Directie Landbouwonderwijs, 1948-1989
Nationaal Archief, Den Haag
- Agrarisch onderwijs 1945-1992, 026
  - Het voorbereiden en afhandelen van de huisvesting van de instellingen voor agrarisch onderwijs door middel van nieuw- en verbouw, groot onderhoud en grondaankoop. 1945-, 162
    - Lagere Agrarische Scholen (LAS) en Lagere (Agrarische) Technologische Scholen (LA(T)S), huisvesting, Directie-gedeelte., 1957-1989; div.nrs.
      - LAS Emmen, nieuwbouw, financiering,1977-1979, 360
      - LAS Emmen, nieuwbouw, tekeningen,1977-1978, 368
      - LAS Emmen, nieuwbouw, tekeningen,1978, 375
      - LAS Enschede, aankoop pand en grond,1982, 1458
      - LAS Enschede, bloementeeltkas,1977-1978, 367
      - LAS Enschede, bloementeeltkas (A en O),1980-1981, 1227
      - LAS Enschede, bouw instructiekas,1968-1973, 374
      - LAS Enschede, financiering uitbreiding en verbouwing,1971-1979, 373
      - LAS Enschede, financiering uitbreiding en verbouwing,1980, 1229
      - LAS Enschede, tekeningen bij LO 1596,1977, 369
      - LAS Enschede, tekeningen bij LO 1726,1976, 371
      - LAS Enschede, tekeningen bij LO 433,1976, 363
      - LAS Enschede, tekeningen bij LO 5991,1976, 372
      - LAS Enschede, uitbreiding,1975, 361
      - LAS Enschede, uitbreiding,1976-1977, 362
      - LAS Enschede, uitbreiding en verbouwing,1971-1974, 370
      - LAS Enschede, voorzieningen,1971-1974, 385
      - LAS Epe, nieuwbouw,1983-1987, 1231
      - LAS Epe, uitbreiding,1974-1976, 386
      - LAS Epe, uitbreiding,1978-1979, 390
      - LAS Epe, uitbreiding,1980, 1230
      - LAS Epe, uitbreiding, financiering,1980, 1235
      - LAS Epe, wijziging bestemmingsplan,1984-1985, 1044
      - LAS Ermelo, kas,1983-1988, 1047
      - LAS Ermelo, uitbreiding,1968-1972, 391
      - LAS Ermelo, uitbreiding,1982-1983, 1541
      - LAS Ermelo, uitbreiding, financiering,1971-1972, 392
      - LAS Etten-Leur, uitbreiding,1981-1982, 1456
      - LAS Franeker, nieuwbouw,1980, 1538
      - LAS Geldermalen, kas,1984-1985, 1050
      - LAS Geldermalsen, uitbreiding school,1970-1972, 402
      - LAS Gemert, aankoop grond,1981, 1461
      - LAS Gemert, bouw kas,1987, 1053
      - LAS Gemert, uitbreiding,1973-1975, 397
      - LAS Gorinchem, aankoop grond,1979, 602
      - LAS Gorinchem, bijlagen behorende bij LO 10797,1986, 1332
      - LAS Gorinchem, bouw instructiekas,1971-1975, 404
      - LAS Gorinchem, bouw kas,1980, 1459
      - LAS Gorinchem, bouwvergaderingen,1979, 384
      - LAS Gorinchem, financiering van de nieuwbouw,1979, 387
      - LAS Gorinchem, financiering van de uitbreiding,1975-1977, 406
      - LAS Gorinchem, nieuwbouw,1974-1976, 399
      - LAS Gorinchem, nieuwbouw,1977-1979, 381
      - LAS Gorinchem, nieuwbouw,1980-1983, 1330
      - LAS Gorinchem, overdracht gebouwen,1983-1988, 1051
      - LAS Gorinchem, sloop lokalen,1968-1986, 1054
      - LAS Gorinchem, uitbreiding,1985-1988, 1055
      - LAS Gorinchem, uitbreiding schoolgebouw,1973-1975, 395
      - LAS Gouda, uitbreiding school en bouw kas, financiering,1969-1972, 388
      - LAS Gronsveld, bestrating,1985, 1060
      - LAS Gronsveld, uitbreiding,1980-1982, 1326
      - LAS Gronsveld, uitbreiding,1983-1985, 1532
      - LAS Gronsveld, uitbreiding en financiering,1977-1979, 400
      - LAS Grootebroek, bouw kas,1983-1986, 1529
      - LAS Grootebroek, verkoop grond,1972-1974, 610
      - LAS Haarlem (Hoveniers), bouw,1967-1971, 401
      - LAS Haarlem (Hoveniers), huisvesting landgoed 'Elswout',1971, 403
      - LAS Haarlem (Hoveniers), huisvesting landgoed 'Elswout', bouwvergaderingen,1972, 417
      - LAS Haarlem (Hoveniers), huisvesting landgoed 'Elswout', financiering,1972-1977, 415
      - LAS Haarlem (Hoveniers), huisvesting landgoed 'Elswout', instructiekas,1971-1976, 416
      - LAS Haarlem (ILO), bouw kas,1980-1984, 1469
      - LAS Haarlem, bouw kas,1984-1988, 1067
      - LAS Heerenveen, bouw barak en 2-klassige containerbouw,1975-1977, 413
      - LAS Heerenveen, bouw kas,1981-1986, 1065
      - LAS Heerenveen, bouw van handvaardigheidslokaal,1970-1972, 414
      - LAS Heerenveen, financiering bouw handvaardigheidslokaal,1971-1972, 410
      - LAS Heerenveen, financiering van de uitbreiding,1977-1978, 409
      - LAS Heerenveen, nieuwbouw,1986-1987, 1063
      - LAS Heerenveen, overdracht grond en gebouwen aan de Stichting Onderwijs van de Friese Mij. van Landbouw,1983-1984, 1468
      - LAS Heerenveen, uitbreiding,1975-1978, 408
      - LAS Heerhugowaard, bouw,1970-1974, 405
      - LAS Heerhugowaard, bouw kas,1983-1986, 1059
      - LAS Heerhugowaard, extra leslokaal,1975-1976, 612
      - LAS Heerhugowaard, financiering nieuwbouw,1985-1986, 1061
      - LAS Heerhugowaard, nieuwbouw,1976-1979, 407
      - LAS Heerhugowaard, nieuwbouw,1980-1983, 1327
      - LAS Heerhugowaard, nieuwbouw,1984, 1526
      - LAS Heerhugowaard, nieuwbouw, financiering,1981-1982, 1528
      - LAS Heerhugowaard, voorzieningen,1972-1975, 411
      - LAS Heerlen, aankoop grond,1980-1984, 1465
      - LAS Heerlen, bouw,1971, 412
      - LAS Heerlen, bouw kas,1986, 1066
      - LAS Heerlen, bouw werkkas,1972-1973, 419
      - LAS Heerlen, bouwrapporten en tekeningen behorend bij LO 7356 en LO 14002,1971-1973, 420
      - LAS Heerlen, financiering van de uitbreiding,1982, 1524
      - LAS Heerlen, uitbreiding,1980-1984, 1525
      - LAS Heerlen, uitbreiding, financiering bouw,1971-1979, 421
      - LAS Heeten, bouw noodlokalen,1979-1981, 1523
      - LAS Heeten, bouw, financiering,1980-1983, 1522
      - LAS Heeten, overname kas,1983, 1464
      - LAS Heino, bouw kas,1984-1986, 1175
      - LAS Helden-Panningen, bouw kas,1977-1979, 423
      - LAS Helden-Panningen, huisvesting,1987, 1070
      - LAS Helden-Panningen, uitbreiding,1978-1979, 424
      - LAS Helden-Panningen, uitbreiding,1980-1981, 1177
      - LAS Helden-Panningen, uitbreiding school,1969-1971, 422
      - LAS Heythuisen, overname schoolgebouw en aflossing geldlening,1969-1975, 620
      - LAS Hillegom, geldlening,1985, 1073
      - LAS Hillegom, verkoop grond,1979, 1467
      - LAS Hoevelaken (scholengemeenschap), bouw kas,1988, 1075
      - LAS Honselersdijk, overdracht schoolgebouw van gemeente aan het Rijk,1973-1976, 547
      - LAS Honselersdijk, uitbreiding,1970-1974, 543
      - LAS Honselersdijk, uitbreiding,1979, 544
      - LAS Hoogeveen, verkoop schoolgebouw,1972-1974, 621
      - LAS Hoogezand-Sappemeer, bouw kas,1985-1986, 1083
      - LAS Hoogland, uitbreiding,1985-1988, 1071
      - LAS Hoorn, aankoop St. Jozephschool,1985, 1091
      - LAS Hoorn, aankoop grond,1984, 1092
      - LAS Hoorn, aankoop/huur grond,1980-1984, 1466
      - LAS Hoorn, bouw instructiekas,1971-1974, 433
      - LAS Hoorn, bouw school,1969-1971, 427
      - LAS Hoorn, bouwrapporten,1970-1971, 432
      - LAS Hoorn, energiebesparing,1984, 1086
      - LAS Hoorn, financiering,1968-1979, 431
      - LAS Hoorn, gebruik kas,1981-1987, 1089
      - LAS Hoorn, huisvesting,1986-1989, 1087
      - LAS Hoorn, tekeningen bij LO 1530,1975, 430
      - LAS Hoorn, uitbreiding,1973-1976, 429
      - LAS Hoorn, uitbreiding, financiering,1980, 1078
      - LAS Hoorn-Zwaag, bouw kas,1987, 1081
      - LAS Horst, bouw barak en werkkas,1971-1974, 435
      - LAS Horst, financiering bouwkosten uitbreiding,1978-1979, 439
      - LAS Horst, financiering van de bouw,1971-1974, 438
      - LAS Horst, overname schoolgebouw,1970-1971, 625
      - LAS Horst, uitbreiding,1967-1971, 434
      - LAS Horst, uitbreiding,1976-1979, 436
      - LAS Horst, uitbreiding,1980-1982, 1189
      - LAS Horst, uitbreiding, financiering,1980, 1190
      - LAS Horst, uitbreiding, tekeningen bij LO 9776,1977, 437
      - LAS Houten, verkoop schoolgebouw,1976, 626
      - LAS Hulst, verkoop schoolgebouw,1973-1974, 627
      - LAS Kampen, bouw,1980-1984, 1436
      - LAS Kampen, bouw,1985-1988, 1099
      - LAS Kampen, bouw kas,1983-1985, 1331
      - LAS Kampen, financiering bouw,1986-1988, 1094
      - LAS Kapelle, kas,1983-1984, 1439
      - LAS Kapelle, erfpachtcanon,1988-1989, 1103
      - LAS Kapelle, financiering van de uitbreiding,1977-1978, 441
      - LAS Kapelle, huisvesting,1985-1987, 1077
      - LAS Kapelle, uitbreiding school,1976-1977, 440
      - LAS Kesteren, aankoop gebouw,1984-1985, 1191
      - LAS Kesteren, bouwverslagen en proces-verbaal van aanbesteding,1987-1988, 1196
      - LAS Kesteren, geldlening,1987, 1096
      - LAS Kesteren, huisvesting,1984, 1440
      - LAS Kesteren, huisvesting,1986-1988, 1080
      - LAS Kesteren, kas,1985-1988, 1088
      - LAS Kesteren, uitbreiding school,1976-1977, 443
      - LAS Kesteren, uitbreiding school,1981-1987, 1335
      - LAS Kesteren, uitbreiding school,1988, 1090
      - LAS Kesteren, uitbreiding school, bijlage bij LO 3,1986, 1339
      - LAS Kesteren, uitbreiding, financiering,1986-1987, 1093
      - LAS Klaaswaal, bouw kas,1976-1979, 451
      - LAS Klaaswaal, bouw, geldlening,1965-1972, 444
      - LAS Klaaswaal, uitbreiding,1975-1977, 442
      - LAS Klaaswaal, uitbreiding rijwielberging,1975-1980, 1692
      - LAS Klaaswaal, uitbreiding schoolgebouw,1980-1982, 1342
      - LAS Klaaswaal, uitbreiding schoolgebouw,1983, 1337
      - LAS Klaaswaal, uitbreiding schoolgebouw,1984-1985, 1198
      - LAS Klaaswaal, uitbreiding schoolgebouw, bijlagen LO 11026,1981, 1341
      - LAS Klaaswaal, uitbreiding, financiering,1977-1978, 446
      - LAS Klaaswaal, uitbreiding, financiering,1980-1986, 1197
      - LAS Klaaswaal, uitbreiding, tekeningen bij LO 147,1977, 449
      - LAS Klaaswaal, uitbreiding, tekeningen bij LO 2164,1976, 447
      - LAS Klaaswaal, uitbreiding, tekeningen bij LO 5728,1977, 450
      - LAS Leeuwarden, bouw,1966-1973, 445
      - LAS Leeuwarden, bouw,1974-1975, 448
      - LAS Leeuwarden, bouw instructiekas,1976-1978, 453
      - LAS Leeuwarden, bouwvergaderingen,1969-1976, 474
      - LAS Leeuwarden, nieuwbouw,1975, 452
      - LAS Leeuwarden, nieuwbouw,1977-1979, 454
      - LAS Leeuwarden, nieuwbouw,1980-1983, 1199
      - LAS Leeuwarden, nieuwbouw, financiering,1974-1978, 469
      - LAS Leeuwarden, nieuwbouw, financiering,1980-1985, 1202
      - LAS Leeuwarden, nieuwbouw, tekeningen bij LO 2043,1975, 456
      - LAS Leeuwarden, tekeningen bij LO 5565,1978, 455
      - LAS Leiden, verkoop schoolgebouw,1975-1976, 632
      - LAS Leidschendam, bouw gymnastieklokaal, tekeningen,1975-1976, 459
      - LAS Leidschendam, bouw instructiekas, financiering,1969-1974, 462
      - LAS Leidschendam, uitbreiding,1972-1973, 475
      - LAS Leidschendam, uitbreiding,1974, 457
      - LAS Leidschendam, uitbreiding,1975, 460
      - LAS Leidschendam, uitbreiding, financiering,1975-1978, 461
      - LAS Leidschendam, uitbreiding, tekeningen bij LO 7216,1974, 458
      - LAS Lochem (Scholengemeenschap), bouw kas,1986, 1116
      - LAS Maartensdijk (Chr.), kas,1983-1984, 1471
      - LAS Maartensdijk, bouw kas, financiering,1986-1987, 1123
      - LAS Maartensdijk, bouw scholencomplex (Groenekan),1972-1975, 957
      - LAS Maartensdijk, huisvesting,1984-1985, 1119
      - LAS Maartensdijk, nieuwbouw,1975-1979, 464
      - LAS Maartensdijk, nieuwbouw,1980-1981, 1344
      - LAS Maartensdijk, nieuwbouw,1982-1984, 1336
      - LAS Maartensdijk, nieuwbouw, bijlagen van LO 7935 (map 1),1980, 1694
      - LAS Maartensdijk, nieuwbouw, bijlagen van LO 7935 (map 2),1980, 1695
      - LAS Maartensdijk, nieuwbouw, uitbreiding,1985-1986, 1343
      - LAS Maartensdijk, nieuwbouw, uitbreiding,1986-1988, 1340
      - LAS Maartensdijk, uitbreiding,1973, 636
      - LAS Maartensdijk, uitbreiding (houtbouw),1974-1975, 463
      - LAS Maartensdijk, uitbreiding, aankoop grond,1985-1987, 1118
      - LAS Maasland, bouw A en O kas,1975-1979, 470
      - LAS Maasland, bouw gymnastieklokaal, tekeningen bij LO 8524,1974-1979, 473
      - LAS Maasland, bouw, financiering,1980-1986, 1570
      - LAS Maasland, huisvesting,1985-1988, 1113
      - LAS Maasland, nieuwbouw,1968-1974, 465
      - LAS Maasland, nieuwbouw,1975, 467
      - LAS Maasland, nieuwbouw, elektrische innstallatie,1981-1985, 1568
      - LAS Maasland, nieuwbouw, financiering en bouwrapporten,1974-1978, 472
      - LAS Maasland, nieuwbouw, tekeningen bij LO 10974,1974, 471
      - LAS Maasland, nieuwbouw, uitbreiding,1977-1978, 468
      - LAS Maasland, nieuwbouw, uitbreiding,1980-1982, 1347
      - LAS Maasland, nieuwbouw, uitbreiding,1981, 1345
      - LAS Maasland, nieuwbouw, uitbreiding,1983-1984, 1203
      - LAS Maasland, nieuwbouw, uitbreiding, bijlagen bij LO 724,1982, 1338
      - LAS Maasland, nieuwbouw, uitbreiding, centrale verwarmingsinstallatie,1982, 1566
      - LAS Marrum, overdracht schoolgebouw en geldlening,1964-1974, 638
      - LAS Meppel (Chr.), huisvesting,1981-1983, 1527
      - LAS Meppel, bouw,1983-1984, 1364
      - LAS Meppel, bouw,1985-1988, 1156
      - LAS Meppel, bouw, financiering,1985, 1563
      - LAS Meppel, geldlening en voorzieningen,1973-1974, 639
      - LAS Meppel, nieuwbouw, financiering,1987, 1106
      - LAS Meppel, verkoop schoolgebouw,1988, 1109
      - LAS Metslawier, overdracht schoolgebouw en terrein,1973-1974, 641
      - LAS Middelburg, overdracht gebouw,1973-1974, 642
      - LAS Montfoort, aankoop terrein,1987-1989, 1151
      - LAS Montfoort, bouw melklokaal en rijdend leslokaal,1966-1972, 502
      - LAS Montfoort, financiering van de uitbreiding,1985-1989, 1107
      - LAS Montfoort, huisvesting,1981-1982, 1482
      - LAS Montfoort, uitbreiding,1971-1976, 479
      - LAS Montfoort, uitbreiding,1977-1979, 494
      - LAS Montfoort, uitbreiding,1980-1984, 1367
      - LAS Montfoort, uitbreiding,1986, 1104
      - LAS Montfoort, uitbreiding, bijlagen bij LO 9529,1980, 1691
      - LAS Montfoort, uitbreiding, financiering,1972-1974, 498
      - LAS Montfoort, uitbreiding, financiering,1978, 500
      - LAS Montfoort, uitbreiding, financiering,1981-1985, 1562
      - LAS Montfoort, uitbreiding, tekeningen bij LO 6379,1971, 477
      - LAS Naaldwijk, kas,1988, 1124
      - LAS Naaldwijk, opknapkosten woonhuis,1986, 1112
      - LAS Naaldwijk, overdracht gebouw aan het Rijk,1973-1976, 507
      - LAS Naaldwijk, overdracht schoolgebouw,1985, 1111
      - LAS Naaldwijk, uitbreiding,1967-1972, 506
      - LAS Naaldwijk, uitbreiding,1980-1987, 1557
      - LAS Naaldwijk, uitbreiding, financiering,1982-1983, 1555
      - LAS Naarden, bouw kas,1980-1983, 1552
      - LAS Naarden, bouw, geldlening en bouwvergaderingen,1971-1974, 478
      - LAS Naarden, huisvesting,1988, 1126
      - LAS Naarden, uitbreiding,1984-1987, 1553
      - LAS Naarden, uitbreiding school,1968-1971, 476
      - LAS Nieuw-Vennep, verkoop schoolgebouw,1973-1974, 644
      - LAS Nijkerk, bouw instructiekas,1968-1973, 484
      - LAS Nijkerk, geldlening,1986-1987, 1129
      - LAS Nijkerk, uitbreiding,1972-1979, 481
      - LAS Nijkerk, uitbreiding,1985-1986, 1346
      - LAS Nijkerk, uitbreiding,1987-1989, 1130
      - LAS Nijkerk, uitbreiding bouwverslagen,1986, 1348
      - LAS Nijkerk, uitbreiding, financiering,1974-1977, 482
      - LAS Nijkerk, uitbreiding, financiering,1988-1989, 1131
      - LAS Nijmegen (RK), nieuwbouw, financiering,1982-1984, 1551
      - LAS Nijmegen (Tuinbouw-ILO), bouw noodgebouw,1982, 1480
      - LAS Nijmegen, nieuwbouw,1980-1983, 1351
      - LAS Nijmegen, bouw barak, financiering,1972-1973, 486
      - LAS Nijmegen, bouw gymnastieklokaal,1983, 1481
      - LAS Nijmegen, bouw technische installaties,1982, 1352
      - LAS Nijmegen, bouw, opleveringsverslagen,1982-1983, 1136
      - LAS Nijmegen, grondruil,1986-1987, 1134
      - LAS Nijmegen, nieuwbouw,1977-1979, 487
      - LAS Nijmegen, nieuwbouw,1984, 1349
      - LAS Nijmegen, nieuwbouw,1985, 1135
      - LAS Nijmegen, nieuwbouw, bijlagen bij LO 7889,1982, 1350
      - LAS Nijmegen, uitbreiding,1970-1977, 489
      - LAS Nunspeet, bouw kas,1983-1984, 1483
      - LAS Nunspeet, bouw kas, financiering,1985-1989, 1114
      - LAS Nunspeet, huisvesting (houtbouw),1972-1979, 480
      - LAS Nunspeet, uitbreiding,1980-1986, 1550
      - LAS Nunspeet, uitbreiding, fianciering,1980-1985, 1549
      - LAS Oegstgeest, bouw,1970-1973, 490
      - LAS Oegstgeest, bouw,1973-1978, 488
      - LAS Oegstgeest, bouw noodlokalen,1984-1985, 1138
      - LAS Oegstgeest, bouw, financiering,1973-1979, 493
      - LAS Oegstgeest, bouwbesprekingen,1974-1975, 496
      - LAS Oegstgeest, kassenbouw,1974-1979, 497
      - LAS Oegstgeest, tekeningen bij LO 9301,1973, 491
      - LAS Oirschot, bouw kas,1984, 1479
      - LAS Oirschot, bouw kas,1984-1986, 1139
      - LAS Oirschot, uitbreiding,1983, 1548
      - LAS Oirschot, uitbreiding, financiering,1984, 1546
      - LAS Oldebroek, uitbreiding,1977-1979, 492
      - LAS Oldekerk, bouw,1984-1987, 1544
      - LAS Oldekerk, bouw,1988, 1142
      - LAS Oldekerk, bouw kas,1982-1984, 1542
      - LAS Oldekerk, bouw, bijlagen bij LO 11157,1984, 1357
      - LAS Oldekerk, bouw, bijlagen bij LO 12374,1984, 1353
      - LAS Oldekerk, bouw, bijlagen bij LO 3353,1986, 1359
      - LAS Oldekerk, bouw, bouwverslagen en afleveringsrapporten,1984-1987, 1143
      - LAS Oldekerk, geldlening,1984-1987, 1145
      - LAS Oldekerk, huisvesting,1983-1984, 1476
      - LAS Oldekerk, huisvesting,1985, 1141
      - LAS Oldekerk, uitbreiding,1975-1979, 495
      - LAS Oldekerk, uitbreiding, financiering,1978-1979, 499
      - LAS Oldekerk, uitbreiding, financiering,1984-1985, 1144
      - LAS Ommen, bouw,1985-1989, 1146
      - LAS Ommen, financiering,1967-1971, 504
      - LAS Ommen, huisvesting,1985-1987, 1149
      - LAS Ommen, kas,1988, 1148
      - LAS Ommen, nieuwbouw,1983-1985, 1539
      - LAS Ommen, uitbreiding,1971, 503
      - LAS Oosterwolde, verkoop schoolgebouw,1972, 653
      - LAS Oss, bouw instructiekas,1980, 1474
      - LAS Oss, huisvesting,1977, 654
      - LAS Oss, nieuwbouw,1981-1983, 1537
      - LAS Oss, overname kas,1983-1984, 1475
      - LAS Ottoland, aankoop grond,1984, 1478
      - LAS Ottoland, bouw gymnastieklokaal,1985-1986, 1150
      - LAS Ottoland, bouw plantenkas en huisvesting,1973-1975, 655
      - LAS Ottoland, bouw, financiering,1984-1989, 1155
      - LAS Ottoland, bouwverslagen,1984-1986, 1376
      - LAS Ottoland, nieuwbouw,1983-1984, 1370
      - LAS Ottoland, nieuwbouw,1985-1988, 1153
      - LAS Ottoland, nieuwbouw, bijlagen bij LO 6843,1984, 1375
      - LAS Ottoland, nieuwbouw, bijlagen bij LO 8522,1984, 1373
      - LAS Ottoland, uitbreiding,1975-1976, 505
      - LAS Oudenbosch, bouw kas,1980-1983, 1171
      - LAS Oudenbosch, overname schoolgebouw,1985-1986, 1159
      - LAS Oudenbosch, uitbreiding,1984, 1165
      - LAS Oudenbosch, uitbreiding, financiering,1985-1986, 1167
      - LAS Oudorp, bouw kas,1979, 1473
      - LAS Oudorp, verkoop grond,1979-1980, 1472
      - LAS Overveen, gebruik sportveld,1987, 1182
      - LAS Overveen, huisvesting,1982-1984, 1470
      - LAS Overveen, huisvesting,1985, 1186
      - LAS Overveen, kassenbouw,1976-1979, 536
      - LAS Paterswolde, bouw kas,1980-1981, 1533
      - LAS Paterswolde, bouw tweede werkkas,1970-1972, 659
      - LAS Paterswolde, financiering, uitbreiding,1981, 1578
      - LAS Paterswolde, huisvesting,1985-1986, 1162
      - LAS Paterswolde, kassencomplex,1989, 1163
      - LAS Paterswolde, uitbreiding,1976, 509
      - LAS Paterswolde, uitbreiding schoolgebouw,1969-1976, 537
      - LAS Paterswolde, uitbreiding, financiering,1972-1977, 510
      - LAS Princenhage, financiering,1967-1974, 511
      - LAS Purmerend, huisvesting,1981-1983, 1427
      - LAS Purmerend, huisvesting,1985-1988, 1168
      - LAS Purmerend, instructiekas,1973-1976, 661
      - LAS Purmerend, uitbreiding,1979, 512
      - LAS Purmerend, uitbreiding,1980-1987, 1354
      - LAS Purmerend, uitbreiding,1987-1988, 1356
      - LAS Purmerend, uitbreiding, bijlage bij LO 5593,1988, 1358
      - LAS Purmerend, uitbreiding, financiering,1983-1988, 1575
      - LAS Rijnsburg, aankoop grond,1985, 1173
      - LAS Rijnsburg, financiering van de nieuwbouw,1988, 1179
      - LAS Rijnsburg, huisvesting,1984-1989, 1174
      - LAS Rijnsburg, nieuwbouw,1985-1987, 1176
      - LAS Rijnsburg, proeftuin,1980-1983, 1426
      - LAS Rijnsburg, uitbreiding,1981-1984, 1360
      - LAS Rijnsburg, uitbreiding, tekeningen bij LO 3549,1976, 526
      - LAS Roermond, aankoop grond,1982-1985, 1166
      - LAS Roermond, aankoop noodlokalen,1983, 1581
      - LAS Roermond, bouw kas,1976-1979, 513
      - LAS Roermond, opening nieuwbouw,1978, 662
      - LAS Roermond, uitbreiding,1974-1975, 514
      - LAS Roermond, uitbreiding,1976-1979, 516
      - LAS Roermond, uitbreiding, financiering,1975-1979, 517
      - LAS Roermond, uitbreiding, financiering,1980-1984, 1569
      - LAS Roermond, uitbreiding, tekeningen bij LO 3838 en LO 1196,1975, 515
      - LAS Rotterdam, bouw,1971, 518
      - LAS Rotterdam, bouw,1972-1984, 519
      - LAS Rotterdam, bouw kas,1984-1988, 1172
      - LAS Rotterdam, bouwvergaderingen,1970-1971, 520
      - LAS Rotterdam, erfpacht,1979-1980, 1564
      - LAS Rotterdam, erfpacht,1984-1985, 1178
      - LAS Rotterdam, nieuwbouw, financiering,1981-1986, 1567
      - LAS Rotterdam, uitbreiding,1976-1979, 521
      - LAS Rotterdam, uitbreiding,1980-1988, 1170
      - LAS Rotterdam, uitbreiding, tekeningen bij LO 3310,1979, 524
      - LAS Rotterdam, uitbreiding, tekeningen bij LO 8311,1977, 522
      - LAS Rotterdam, uitbreiding, tekeningen bij LO 9818,1977, 523
      - LAS Rotterdam, uitbreiding, vergaderingen,1978-1979, 525
      - LAS Schagen, bouw,1985-1987, 1554
      - LAS Schagen, bouw,1988, 1181
      - LAS Schagen, bouw kas,1987, 1180
      - LAS Schagen, bouw, bijlage bij LO 88/6866,1988, 1559
      - LAS Schagen, bouw, bijlage bij LO 88/6866,1988, 1583
      - LAS Schagen, bouw, financiering,1987-1988, 1183
      - LAS Schagen, bouw, tekeningen bij LO 7734,1988, 1565
      - LAS Schagen, bouw, tekeningen bij LO 7734,1988, 1587
      - LAS Schagen, lokalen,1981, 1434
      - LAS Schagen, nieuwbouw,1983-1984, 1355
      - LAS Schagen, overname schoolgebouw,1984-1989, 1187
      - LAS Schagen, uitbreiding,1976-1979, 527
      - LAS Schagen, verkoop schoolgebouw,1984, 1429
      - LAS Scherpenisse, bestemming gebouw,1973-1975, 674
      - LAS Schijndel, bouw kas,1983-1986, 1561
      - LAS Schijndel, bouw leslokalen,1981-1982, 1484
      - LAS Schijndel, verbouwing,1981-1984, 1558
      - LAS Schoonrewoerd, gebouw,1974-1976, 679
      - LAS Slochteren, overdracht gebouw,1973, 680
      - LAS Sneek (Chr.), uitbreiding,1983-1984, 1394
      - LAS Sneek, bouw kas,1981-1987, 1556
      - LAS Sneek, financiering van de bouw,1985-1987, 1195
      - LAS Sneek, uitbreiding,1974-1979, 528
      - LAS Sneek, uitbreiding,1984-1985, 1361
      - LAS Sneek, uitbreiding,1986-1987, 1192
      - LAS Sneek, uitbreiding, bijlage bij LO 11745 (map 2),1983, 1369
      - LAS Sneek, uitbreiding, bijlage bij LO 11745 (map 3),1983, 1371
      - LAS Sneek, uitbreiding, bijlage bij LO 11745 (map 4),1983, 1362
      - LAS Sneek, uitbreiding, bijlage bij LO 11745 (map 5),1983, 1363
      - LAS Sneek, uitbreiding, bijlage bij LO 11745, (map 1),1983, 1365
      - LAS Sneek, uitbreiding, bijlage bij LO 5022,1984, 1366
      - LAS Sneek, uitbreiding, bijlage bij LO 6470,1984, 1368
      - LAS Sneek, uitbreiding, bouwverslagen en opleveringsrapporten,1984, 1372
      - LAS Sneek, uitbreiding, tekeningen bij LO 4025,1977, 529
      - LAS Sneek, uitbreiding, tekeningen bij LO 507,1977, 530
      - LAS Someren, uitbreiding,1980-1981, 1140
      - LAS Sommelsdijk, aankoop grond,1970-1971, 663
      - LAS Sommelsdijk, bouw, financiering,1980-1985, 1154
      - LAS Sommelsdijk, bouwverslagen en opleveringsrapporten,1983-1985, 1152
      - LAS Sommelsdijk, uitbreiding,1975-1979, 531
      - LAS Sommelsdijk, uitbreiding,1980-1984, 1374
      - LAS Sommelsdijk, uitbreiding,1984-1985, 1147